# 合并报表-内部逆流交易中未实现内部交易损益合并抵销处理

提问人：gaolina1217 时间：2018-07-02 23:01:41
集团公司内部两个子公司是分别为A和B，母公司持有A公司20%股权，但有实质控制权故纳入合并范围，B公司为全资子公司，A公司提供资金给B公司，收取利息 1000 万，B公司借款利息全部资本化计入开发成本，假设A公司无其他成本费用，年末将当年利息收入1000 万全部分配给股东，那合并抵消时如何确认少数股东损益？ 如果比照逆流交易，将未实现的内部交易损益在归属母公司净利润和归属少数股东净利润间分摊，则合并报表层面不应确认少数股东损益（因内部交易全部未实现），但是子公司根据单体公司相关约定，在当年将全部利润进行了分配，如果合并报表层面不确认少数股东损益，那子公司实际分配给少数股东的股利在合并财务报表上又该如何列报，求教陈版主及各位前辈~

回答人：chenyiwei
你的理解“比照逆流交易，将未实现的内部交易损益在归属母公司净利润和归属少数股东净利润间分摊，则合并报表层面不应确认少数股东损益（因内部交易全部未实现）”是恰当的。在合并报表层面，子公司A分配给少数股东的股利同样作为一项对权益持有者的分配，减少少数股东权益。